# 购置车位算无形资产吗？

提问人：zhao2046 时间：2019-09-18 11:53:24
我公司向房地产开发企业购买房屋 1 套以及地下车位一个，该车位为 70年使用权合同。请问该车位是和房屋一起作为固定资产还是单独作为无形资产核算？费用化行吗？如果是无形资产，怎么摊销呢？

回答人：chenyiwei
考虑以下问题：
1 、车位是产权还是使用权（如人防车位）；
2 、该车位的产权和使用权能否独立于房屋单独转让。

提问人：zhao2046 时间：2019-09-19 08:36:48
1 、车位不是人防车位，是使用权，因为不是车库，没有产权证。
2 、使用权能够单独转让。独立于房屋以外签订的协议。

回答人：chenyiwei
作为无形资产处理，摊销年限与对应的房屋建筑物折旧年限相同。